Inventaris van het archief van het Ministerie van Binnenlandse Zaken: Afdeling Pensioenen en Wachtgelden, (1921-) 1933-1966 (1968)
Nationaal Archief, Den Haag
- Dossiers, B
  - Taakuitvoering, B.2
    - Pensioenen, wachtgelden en uitkeringen op grond van pensioenwetten, B.2.1
      - Burgerlijke pensioenen, B.2.1.2
        - Wijziging en uitvoering van de Pensioenwet 1922 met betrekking tot inkoop diensttijd en verhaalbijdrage, B.2.1.2.2
          - Stukken betreffende afwijzing van verzoeken van diverse personen om diensttijd te kunnen inkopen in verband met het verstrijken van de gestelde termijn., 1954-1955; 284; 1 omslag
          - Stukken betreffende toekenning van inkoop van diensttijd aan voorzitters, secretarissen en administratief personeel van de Grondkamers door middel van toepassing van art. 40 van de Pensioenwet 1922., 1955-1958; 285; 1 omslag
          - Stukken betreffende berekening van de kosten in verband met inkoop van diensttijd door de toepassing van art. 5 van de Pensioenwet 1922 ten aanzien van het personeel der N.V. Nederlandsche Machinefabriek "Artillerie-Inrichtingen"., 1956-1957; 286; 1 omslag
        - Wijziging en uitvoering van de Pensioenwet 1922 met betrekking tot pensioengrondslag, B.2.1.2.3
          - Dossiers inzake de bepaling van de pensioengrondslag in individuele gevallen., 1929-1951; 620; 1 omslag
          - Dossiers inzake toepassing van de artikelen 144 en 156 van de Pensioenwet 1922 houdende het overgangsrecht bij gewijzigde regelingen., 1925-1959; 287; 1 omslag
          - Dossiers inzake afwijzing van verzoeken tot wijziging van de Pensioenwet 1922 met betrekking tot de pensioenberekening voor ambtenaren., 1930-1947; 288; 1 omslag
          - Dossier inzake behandeling van het verzoek omtrent de afrekening van pensioen in verband met neveninkomsten en de vastgestelde pensioengrondslag op basis van fictief loon., 1932-1934; 289; 1 omslag
          - Dossier inzake afwijzing van het verzoek om pensioengrondslagverhoging op grond van een keerkringstoelage aan burgerlijke ambtenaren die in militaire dienst zijn geweest., 1934; 290; 1 omslag
          - Dossier inzake afwijzing van het voorstel ingediend door de Vereniging van academisch gevormde leraren om verhoging van de pensioengrondslag aan leraren die werkzaam zijn aan de Rijks Hogere Burgerscholen., 1934; 291; 1 omslag
          - Stukken betreffende afwijzing van het voorstel van de minister van Financiën om wijziging van art. 31 van de Pensioenwet 1922 inzake de bepaling van de pensioengrondslag., 1934-1935; 292; 3 stukken
          - Dossier inzake regeling van een pensioenaanvraag ingevolge art. 133 van de Pensioenwet 1922., 1935-1936; 293; 1 omslag
          - Dossier inzake vaststelling van de pensioengrondslag van een weduwe beneden het wettelijk vastgestelde bedrag., 1935-1938; 294; 1 omslag
          - Stukken betreffende wijzigingen van de Pensioenwet 1922 inzake de vaststelling van de pensioengrondslag van ambtenaren met wisselende inkomsten., 1936, 1956-1964; 295; 1 pak
          - Stukken betreffende afwijzing van het verzoek van het Broederschap van directeuren en commiezen bij de PTT tot het laten vervallen van de standplaatsaftrek na pensionering., 1938; 296; 3 stukken
          - Dossiers inzake behandeling van de verzoeken van colleges van Gedeputeerde Staten om incidentele verhoging van pensioenen aan gepensioneerde gemeente- of provinciale ambtenaren., 1939-1948; 297; 1 omslag
          - Dossier inzake herberekening van de pensioengrondslag voor kamerbewaarders., 1940-1941; 298; 1 omslag
          - Dossier inzake afwijzing van het verzoek van de Algemene Nederlandse Bond van Gepensioneerden te Den Haag, tot wijziging van art. 161 van de Pensioenwet 1922., 1940-1946; 299; 1 omslag
          - Dossiers inzake totstandkoming en intrekking van een bezettingsmaatregel houdende het toekennen van een fictief aantal pensioenjaren en de advisering gedurende de toepassing., 1942-1946; 300; 1 omslag
          - Stukken betreffende kennisgeving van een bezettingsmaatregel inzake de vaststelling van pensioengrondslagen voor ambtenaren en andere pensioengerechtigde functionarissen., 1943; 301; 1 omslag
          - Stukken betreffende voorstellen tot herziening van pensioenen van gepensioneerde onderwijzers, naar aanleiding van een salarisverhoging in 1946., 1947-1953; 302; 1 omslag
          - Stukken betreffende advisering omtrent de pensioengrondslag van de interim-regeling Geneeskundige verzorging Politie waarbij de vergoeding voor gemaakte ziektekosten als wedde wordt aangemerkt., 1948-1954; 303; 1 omslag
          - Dossier inzake afwijzing van het verzoek om diensttijd doorgebracht bij de Regeling Centraal Meubeltransport voor pensioen in aanmerking te laten komen., 1948-1957; 304; 1 omslag
          - Dossiers inzake de rechtspositie van Duits overheidspersoneel in verband met de overdracht van grensgebieden., 1949-1954; 305; 1 omslag
          - Dossier inzake wijziging van art. 58 van de Pensioenwet 1922 inzake het dubbeltellen van diensttijd voor ambtenaren die werkzaam zijn op posten gelegen buiten de keerkringen., 1950; 306; 1 omslag
          - Stukken betreffende uitvoering van de rechtspositie van ambtenaren die hun diensttijd doorbrachten binnen de keerkringen, met een beslissing van de Pensioenraad over dubbeltelling van diensttijd doorgebracht in Japanse gevangenkampen., 1950-1955; 307; 1 omslag
          - Stukken betreffende advisering over de meetelling van Indische dienstjaren voor Nederlands pensioen., 1951-1959; 308; 1 omslag
          - Dossier inzake wijziging van enige artikelen van de Pensioenwet 1922 betreffende nadere regeling van vergoedingen voor verblijfkosten en wijziging van de tarieven van de vrijwilligers verzekeringen voor een aanvulling op het ambtenarenpensioen., 1952; 309; 1 omslag
          - Dossier inzake totstandkoming van de Wet houdende de regeling voor pensioengeldige diensttijd van capitulanten tijdens de vijandelijke bezetting van Nederlands grondgebied., 1954-1955; 310; 1 omslag
          - Dossiers inzake het verstrekken van inlichtingen aan derden over de vaststelling van pensioengrondslag waarbij de kosten van geneeskundige verzorging als wedde wordt aangemerkt., 1954-1959; 311; 1 omslag
          - Dossier inzake totstandkoming van het Koninklijk besluit houdende inzending van mutatie-opgaven over ambtenaren door overheidsorganen., 1955-1957; 312; 1 omslag
          - Dossier inzake afwijzing van het verzoek van de minister van Buitenlandse Zaken om wijziging van art. 20 van de Pensioenwet 1922 betreffende het dubbeltellen van dienstjaren doorgebracht te Caïro., 1957-1958; 313; 1 omslag
        - Wijziging en uitvoering van de Pensioenwet 1922 met betrekking tot financiële afwikkeling, B.2.1.2.4
          - Stukken betreffende wijzigingen in de "lijst van openbaar nut", opgemaakt ingevolge nut", opgemaakt ingevolge art. 123 van de Ambtenarenwet 1929 en gelet op het gestelde in art. 116 van de Pensioenwet 1922., 1921-1943, 1952-1959; 314; 1 pak
          - Stukken betreffende controle op inkomsten van gepensioneerden., 1926-1950; 315; 1 omslag
          - Dossiers inzake kwijtschelding van boetes, renten en teveel genoten pensioen., 1928-1951; 316-317; 2 omslagen
            - Personen, 316
            - Instellingen, 317
          - Stukken betreffende advisering omtrent wijziging van titel III der Ambtenarenwet 1929., 1930-1934; 318; 1 omslag
          - Dossier inzake advisering omtrent de gevolgen van door gemeenten foutief ingevulde gegevens op attestatiën de vita., 1934-1935; 319; 1 omslag
          - Stukken betreffende uitbetaling van pensioen aan in het buitenland verblijvende pensioengerechtigden., 1940-1951; 320; 1 pak
          - Dossiers inzake wijzigingen van de Pensioenwet 1922 betreffende de wijze van uitbetaling van pensioen., 1947, 1949-1952; 321; 1 omslag
          - Dossiers inzake totstandkoming van wetswijzigingen betreffende de notariële legalisatie van handtekeningen., 1948-1962; 322; 1 omslag
          - Stukken betreffende het verstrekken van informatie inzake de invoering van een registratienummer voor natuurlijke personen., 1949; 323; 1 omslag
          - Dossiers inzake vaststelling van een vergoeding voor de PTT en bankinstellingen in verband met door hen verleende diensten ten aanzien van de uitbetaling van pensioen., 1949-1959; 324; 1 omslag
          - Stukken betreffende het verstrekken van informatie omtrent de afgifte van attestatiën de vita in verband met aanvragen om pensioen., 1950-1957; 325; 1 omslag
          - Dossier inzake de overdracht van bevoegdheden aan het Ministerie van Maatschappelijk Werk, met betrekking tot de plaatsing op de "lijst van openbaar nut"., 1952.; 87
        - Wijziging en uitvoering van de Pensioenwet 1922 met betrekking tot vervroegd ouderdomspensioen, B.2.1.2.5
          - Dossiers inzake de toepassing van art. 48 van de Pensioenwet 1922 betreffende de toekenning van vervroegd ouderdomspensioen., 1932-1946; 326; 1 omslag
          - Dossiers inzake de toepassing van art. 49 van de Pensioenwet 1922 betreffende de verlaging van de pensioengerechtigde leeftijd., 1933-1946; 327; 1 omslag
          - Stukken betreffende wijziging en aanvulling van benamingen van beroepsgroepen, waarvoor ingevolge art. 49 van de Pensioenwet 1922 uitzicht op pensioen bestaat., 1935-1959; 328-333; 6 omslagen
            - Rijkspersoneel van de keuringsdiensten, 328
            - Rijksveldwachters, 329
            - Verplegenden, 330
            - Scheepsmeters, 331
            - Politiepersoneel, 332
            - Perwoneel van het loodswezen, 333
          - Dossier inzake de afwijzing van het verzoek van B. en W. te Utrecht om toekenning van vervroegd ouderdomspensioen voor een gewezen oudercommandant bij het brandwezen., 1937; 334; 1 omslag
          - Dossier inzake de advisering ten aanzien van tegenstrijdige uitspraken van de Pensioenraad en de Centrale Raad van Beroep omtrent de arbeidsongeschiktheidverklaring van een ontvanger van de direkte belastingen., 1938; 335; 1 omslag
          - Stukken betreffende bepaling van leeftijdsgrenzen in verband met aanspraak op pensioen ingevolge art. 48 van de Pensioenwet 1922., 1943-1956; 336; 1 omslag
        - Wijziging en uitvoering van de Pensioenwet 1922 met betrekking tot overige onderwerpen, B.2.1.2.6
          - Dossiers inzake behandeling van verzoeken om vernietiging van beslissingen van de Pensioenraad en de Centrale Raad van Beroep over de herziening van het pensioen en de datum van ingang., 1932-1946; 337; 1 pak
          - Stukken betreffende het geneeskundig onderzoek van een gemeentesecretaris in verband met de toekenning van een invaliditeitspensioen op grond van art. 51 van de Pensioenwet 1922., 1933-1934; 338; 1 omslag
          - Stukken betreffende het geneeskundig onderzoek van aan tuberculose lijdende onderwijzers en maatregelen ter voorkoming van besmetting., 1933-1934; 339; 2 stukken
          - Stukken betreffende wijzigingen in de Pensioenwet 1922 inzake de vaststelling van honoraria en vergoedingen ten behoeve van geneeskundigen., 1933-1965; 340; 1 pak
          - Stukken betreffende wijzigingen in de lijst van geneeskundigen bedoeld in art. 75 van de Pensioenwet 1922 en het verstrekken van informatie hieromtrent., 1933-1966; 341; 2 pakken
          - Stukken betreffende uitvoering van gegrond en ongegrond verklaarde beroepen, ingediend op grond van de artikelen LXXXII en LXXXVII van de Wet van 28 mei 1925, inzake de toekenning van wachtgeld., 1935-1959; 342-343; 2 pakken
            - art. LXXXII, 342
            - art. LXXXVII, 343
          - Dossier inzake afwijzing van een verzoek om inzage in het geneeskundig rapport van een ambtenaar., 1946; 344; 2 stukken
          - Dossier inzake afwijzing van een verzoek om wachtgeldvervangend pensioen op grond van art. LXXXIV van de Wet van 28 mei 1925., 1947; 345; 3 stukken
          - Stukken betreffende uitspraken van de Buitengewone Pensioenraad en de Centrale Raad van Beroep omtrent interpretatie van de Wet Buitengewoon Pensioen., 1948-1950; 346; 1 omslag
          - Stukken betreffende advisering inzake de gelijkstelling van pensioenregelingen van instellingen en stichtingen aan die van ambtenaren., 1948-1959; 347; 1 omslag
          - Dossier inzake afwijzing van een verzoek van de minister van Onderwijs, Kunsten en Wetenschappen om instelling van een beroep bij de Centrale Raad van Beroep betreffende toepassing van art. 127a van de Pensioenwet 1922., 1949-1950; 348; 1 omslag
          - Stukken betreffende uitspraken van de Pensioenraad en de Centrale Raad van Beroep omtrent de toepassing van de Wet Rechtsherstel, Toeslagwet, Werkloosheidswet en het overgangspensioenrecht., 1949-1958; 349; 1 omslag
        - Contacten met Pensioenraad en Algemeen Burgerlijk Pensioenfonds, B.2.1.2.7
          - Stukken betreffende de personeelsformatie en voorstellen voor de bezoldiging, de vergoedingen en de tegemoetkomingen voor het personeel van de Pensioenraad., 1913-1944; 656-671; 16 omslagen
            - 1914 - 1915, 1913-1914, 656
            - 1920 - 1924, 1920-1925, 657
            - 1925, 1924-1926, 658
            - 1926 - 1927, 1925-1927, 659
            - 1928, 1927-1929, 660
            - 1929, 1928-1929, 661
            - 1930, 1929-1930, 662
            - 1931, 1930-1931, 663
            - 1932, 1931-1932, 664
            - 1933, 1932-1933, 665
            - 1934, 1933-1934, 666
            - 1935, 1934-1935, 667
            - 1936, 1935-1936, 668
            - 1937, 1936-1937, 669
            - 1938 - 1939, 1937-1939, 670
            - 1940 - 1943, 1939-1944, 671
              Openbaarheid beperkt tot 1 januari 2020
          - Stukken betreffende bij KB of beschikking vastgestelde wijzigingen in de personeelsformatie., 1926-1943; 672-678; 1 pak en 5 omslagen
            - Vaststelling bij KB d.d. 23 mei 1927, Stb. 163 en bij KB dd. 21 juli 1927, Stb. 260, 1926-1932, 672
            - Vaststelling bij KB d.d. 17 februari 1932, Stb. 53, 1929-1934, 673; pak
            - Vaststelling bij KB d.d. 28 augustus 1935, Stb. 526 tot wijziging van KB dd. 17 februari 1932, Stb. 53, 1933-1935, 674
            - Vaststelling bij KB d.d. 1 april 1936 tot wijziging van KB dd. 17 februari 1932, Stb. 53, 1936-1937, 675
            - Vaststelling bij KB d.d. 12 augustus 1938, Stb. 1388 tot wijziging van KB dd. 17 februari 1932, Stb. 53, 1938-1939, 676
            - Beschikking d.d. 19 augustus 1943 tot wijziging van het KB dd. 17 februari 1932, Stb. 53, 1942-1943, 677
          - Stukken betreffende personeelsmutaties., 1940-1944; 678; omslag
          - Stukken betreffende aanstelling, salariëring en ontslag van voorzitters, secretarissen en leden van de Pensioenraad., 1921-1964; 350; 1 pak
          - Dossiers inzake benoeming en ontslag van verschillende voorzitters en leden van het college van commissarissen van het ABP, alsmede de regeling van de vergoeding hiervoor., 1922-1940; 351; 1 omslag
          - Jaarverslagen van de Pensioenraad., 1922-1927, 1929-1941, 1943-1965; 352-353; 2 pakken
            - 1922-1927, 1929-1941, 1943-1947, 352
            - 1948-1965, 353
          - Dossiers inzake totstandkoming en wijziging van de begrotingen van het ABP., 1922-1963; 354-362; 8 pakken en 1 omslag
            - 1922-1926, 354
            - 1927-1931, 355
            - 1932-1936, 356
            - 1937-1941, 357
            - 1942-1946, 358
            - 1947-1951, 359
            - 1952-1956, 360
            - 1957-1961, 361
            - 1962-1963, 362; 1 omslag
          - Stukken betreffende aanstelling, salariëring, vervanging en ontslag van geneeskundige adviseurs van de Pensioenraad., 1925-1961; 363; 1 pak
          - Dossier inzake totstandkoming en uitbreiding van een mechanische pensioenbetaling bij de Pensioenraad en het ABP., 1927-1941; 364; 1 omslag
          - Stukken betreffende totstandkoming van de wetenschappelijke balansen van het ABP., 1927-1970; 365-366; 2 pakken
            - Wetenschappelijke balans 1-8, 365
            - Wetenschappelijke balans 9-13, 366
          - Stukken betreffende een onderzoek en de daaruit voortvloeiende maatregelen bij de Pensioenraad en het ABP in verband met malversaties., 1931-1936; 367; 1 omslag
          - Instructies voor personeel van de Pensioenraad., 1931-1956; 368; 1 omslag
          - Dossier inzake vaststelling van de annuïteit, bedoeld in art. 168a van de Pensioenwet 1922., 1932-1938; 369; 1 omslag
          - Stukken betreffende aanwijzing van een terrein en de ingebruikneming van een gebouw ten behoeve van de Pensioenraad., 1933-1937; 370; 1 omslag
          - Dossiers inzake toepassing van art. 39a van de Pensioenwet 1922, gelet op het gestelde in art. 41 van de Invaliditeitswet, betreffende de restitutie van wiskundige reserves door het ABP., 1933-1942; 371; 1 omslag
          - Circulaire van de minister van Financiën betreffende huurverlaging door middel van pandbriefconversie, met geleidebrief., 1935; 372; 1 stuk
          - Stukken betreffende vaststelling van een stembiljet voor de verkiezing van commissarissen van het ABP., 1939-1940; 373; 5 stukken
          - Dossier inzake wijziging van artikelen van de Pensioenwet 1922 betreffende het toezicht op het ABP., 1939-1940; 374; 1 omslag
          - Dossier inzake opheffing van het college van commissarissen van het ABP., 1940; 375; 1 omslag
          - Stukken betreffende bezwaren en beroepen van verschillende ambtenaren, werkzaam bij de Pensioenraad, inzake het verzoek om herstel van hun salarispositie., 1941-1943; 376; 1 omslag
          - Dossiers inzake wijziging van de artikelen 17 en 18 van de Pensioenwet 1922 betreffende mutaties in en opgave van dienststaten van ambtenaren., 1942-1949; 377; 1 omslag
          - Stukken betreffende benoeming en ontslag van en het verrichten van nevenwerkzaamheden door verschillende wiskundige adviseurs bij de Pensioenraad., 1942-1953; 378; 1 omslag
          - Jaarrekeningen van het ABP., 1946-1955; 379; 1 pak
          - Stukken betreffende advisering omtrent de toekenning van koninklijke onderscheidingen aan verschillende ambtenaren werkzaam bij de Pensioenraad., 1948-1962; 380; 1 omslag
            Met hiaten.
          - Jaarverslagen van de Buitengewone Pensioenraad., 1948, 1950-1963, 1965; 381; 1 pak
          - Dossier inzake doorzending van circulaires aan de Pensioenraad betreffende de berekening van loonbelasting op gratificatiën bij ambtsjubilea, en bij inkoop van pensioen., 1950; 382; 4 stukken
          - Dossier inzake pensioenlasten in verband met een financieringstekort, ontstaan door de overgang van ex-KNIL-militairen naar de Koninklijke Landmacht., 1953; 383; 4 stukken
          - Dossier inzake toepassing van art. 6 van de Beleggingswet betreffende het verkrijgen van een gunstige belegging voor gelden van het ABP., 1953-1957; 384; 1 omslag
          - Stukken betreffende advisering omtrent de regeling van verboden graden van bloed- en aanverwantschap voor leden van de Pensioenraad., 1954; 385; 4 stukken
          - Stukken betreffende vaststelling van de pensioengrondslag voor personen, die zitting hebben in de Pensioenraad en Buitengewone Pensioenraad., 1954; 386; 4 stukken
          - Stukken betreffende wijziging van het formatiebesluit voor de Pensioenraad en de vaststelling van salarissen voor personen, die zitting hebben in deze raad., 1955; 387; 4 stukken
          - Stukken betrefffende wijziging van de datum van verzending van de verificatiepensioenlijsten., 1957; 388; 1 omslag
          - Stukken betreffende de taakomschrijving en de organisatiestructuur van de Pensioenraad, en de positie van de secretaris en wiskundig adviseur in deze organisatie., 1958-1959; 389; 1 omslag
          - Stukken betreffende de ontslagprocedure van een wiskundig adviseur bij de Pensioenraad in verband met zijn kritiek op het gevoerde beleid van de administratie van deze raad., 1958-1959; 390; 1 pak
          - Stukken betreffende toepassing van het Koninklijk besluit van 19 nov. 1957 inzake de inzending van mutatiegegevens aan de Pensioenraad., 1958-1959; 391; 1 omslag
          - Dossier inzake totstandkoming van een Wet betreffende de financiële positie van het ABP en het Spoorwegpensioenfonds., 1959-1961; 392; 1 omslag
          - Stukken betreffende de nota van een wiskundig adviseur bij de Pensioenraad inzake het functioneren van het ABP., 1959, 1963; 393; 4 stukken
          - Stukken betreffende wijziging van de vergoeding voor plaatsvervangende leden van de Pensioenraad., 1962-1963; 394; 1 omslag
          - Stukken betreffende het functioneren van de commissie van bijstand voor de rijkscentrale voor mechanische administratie., 1964-1965; 395; 1 omslag
      - Spoorwegpensioenen, B.2.1.3
        - Wijziging en uitvoering van de Pensioenwet voor Spoorwegambtenaren 1925, B.2.1.3.1
          Zie ook wetgeving met betrekking tot overheidspensioenen in het algemeen.
          - Stukken betreffende wijziging van de pensioenregeling van spoorwegambtenaren., 1922-1938; 396; 1 omslag
          - Stukken betreffende het verstrekken van inlichtingen over de uitvoering van de Pensioenwet Spoorwegambtenaren, houdende de korting op pensioenen met 10%., 1937-1958; 397; 1 omslag
          - Stukken betreffende bezwaren van de Bond van Gepensioneerden bij de Nederlandse Spoor- en Tramwegen tegen de behandeling van ingekomen brieven., 1948-1961; 398; 1 omslag
          - Stukken betreffende advisering inzake verhoging van pensioenen met een toeslag gegeven door de Nederlandse Spoorwegen aan het personeel van de voormalige Spoorwegmaatschappij Mechelen-Terneuzen., 1950-1954; 399; 1 omslag
          - Stukken betreffende advisering ten aanzien van de uitbetaling van spoorwegpensioen in gevallen van veroordeling., 1951-1965; 400; 1 omslag
          - Stukken betreffende advisering omtrent verzoeken ten aanzien van tijdelijke aanvulling en/of verhoging van invaliditeitspensioen van NS-personeel., 1953-1956; 401; 1 omslag
          - Dossiers inzake afwijzing van verzoeken om aanspraak te maken op uitgesteld pensioen, in verband met de verstreken termijn., 1954-1955; 402; 1 omslag
          - Stukken betreffende wijziging van art. 9 van het besluit van de minister van Waterstaat van 14 sept. 1925 inzake het aan eigen kinderen gelijk stellen van pleegkinderen van het spoorwegpersoneel ten aanzien van het recht op wezenpensioen., 1955; 403; 1 omslag
        - Contacten met het Spoorwegpensioenfonds, B.2.1.3.2
          - Dossiers inzake benoeming en ontslag van leden van de Commissie van Bijstand van het Spoorwegpensioenfonds., 1925-1961; 404; 1 pak
          - Stukken betreffende dekking van tekorten van het Spoorwegpensioenfonds., 1948-1967; 405; 1 omslag
          - Dossier inzake de overdracht van bevoegdheden ten aanzien van het Spoorwegpensioenfonds bij Wet van 29 mei 1952., 1950-1952.; 86
          - Jaarverslagen van het Spoorwegpensioenfonds., 1951-1955; 406; 5 delen
          - Wetenschappelijke balansen van het Spoorwegpensioenfonds., 1955, 1960; 407; 1 omslag
          - Dossier inzake het nemen van maatregelen in verband met de financiële positie van het Spoorwegpensioenfonds., 1959-1961.; 392
          - Stukken betreffende inwilliging van het verzoek van het Centraal Bureau voor de Statistiek om tot publicatie van financiële gegevens van het Spoorwegpensioenfonds over te mogen gaan., 1961-1964; 408; 1 omslag
      - Politieke pensioenen, B.2.1.4
        - Totstandkoming, wijziging en uitvoering van de wetgeving in het algemeen, B.2.1.4.1
          - Dossiers inzake totstandkoming van voorschriften betreffende toekenning van een uitkering en/of pensioen aan (gewezen) politieke ambtsdragers, alsmede aan hun nagelaten betrekkingen., 1949-1965; 409-410; 2 pakken
            - 1949-aug. 1956, 409
            - sept. 1956-1965, 410